# 关于商超企业储值卡的会计处理

提问人：大头爸爸 时间：2018-02-07 10:35:43
陈版及各位老师，商超公司出售储值卡，客户支付 100 ，卡里实际充值 110 元。个人理解， 110 元将来可以购买公允价值为 110 元的货物，与 110 元现金的购买力相同。因此充值时应确认 110 的负债。至于 100 和 110 的差额计入当期损益更好一些。不知各位老师的意见。

回答人：chenyiwei
这种情况下，财务上的预收账款仍确认为 100 （实际收款金额），但业务系统中该卡的可用消费额度为 110 元。后续每持卡消费 100元，从预收账款结转收入的金额为100*100/110=90.9元。 可参考：《瑞华研究 2010 ～ 2016 汇编》之“问题2-1-43（充值赠品的相关会计处理）”。